臺灣新竹地方法院刑事判決　
111年度訴字第265號
公  訴  人  臺灣新竹地方檢察署檢察官
被      告  邱賢祐


上列被告因妨害秩序案件，經檢察官提起公訴（111年度偵緝字
第270號），嗣被告於準備程序中就被訴事實為有罪之陳述，經
本院告知簡式審判程序之旨，並聽取被告與公訴人之意見後，本
院合議庭裁定由受命法官獨任進行簡式審判程序，判決如下：
    主  文
邱賢祐犯在公眾得出入之場所聚集三人以上下手實施強暴罪，處
有期徒刑陸月，如易科罰金，以新臺幣壹仟元折算壹日。
    事  實
一、緣蔡永濬（原名蔡詠淇）於民國110年4月11日3時許，在新
    竹縣○○市○○○路000號夜店N HOUSE前與孔德浩發生爭執並互
    毆後，蔡永濬旋電話聯繫劉彥廷、戴偉峻、邱賢祐、林子平
    於同日4時許到場。嗣邱賢祐與蔡永濬、劉彥廷(蔡永濬、劉
    彥廷業經本院以111年度訴字第26號審結）均明知在N HOUSE
    旁邊的夾娃娃機店屬公共場所，如在此聚集三人以上對特定
    人施強暴脅迫，將對公共秩序產生危害，仍共同基於在公共
    場所聚集三人以上施強暴之犯意聯絡，於同日4時許劉彥廷
    質問孔德浩時，在上開地點，邱賢祐、蔡永濬先後出拳毆打
    孔德浩成傷（傷害部分未據告訴），而以此方式下手施強暴
    ，且該過程中孔德浩身邊已有2名真實年籍姓名不詳之女姓
    友人阻攔施暴，仍遭排除，顯見其等攻擊狀態已可能失控波
    及他人，足以危及公眾安寧、社會安全。
二、案經新竹縣政府警察竹北分局報告臺灣新竹地方檢察署檢察
    官偵查起訴。
    理  由
一、訊據被告邱賢祐對於前揭犯罪事實均坦承不諱（院卷第50、58-60頁），並經證人即被害人孔德浩、證人即N HOUSE店長張維芳、證人林子平、證人戴偉峻、證人蔡永濬、證人劉彥廷於警詢或偵查中證述明確（他卷第71-71、194-195；73-75、180-181；214-216；209-210；196-197頁），且有新竹縣政府警察局竹北分局之偵查報告、證人張維芳之指認犯罪嫌疑人紀錄表、監視器錄影畫面翻拍照片、新竹地檢署檢察官勘驗筆錄、新竹縣○○市○○○路000號街景圖、本院111年度訴字第26號刑事判決等在卷可查（他卷第2-11、81-86、149-154、84-92、164-170頁、偵卷第29-24、40-41頁、偵緝卷第32-34頁），足認被告自白與事實相符，是本案事證明確，被告所為足堪認定，應予依法論科。
二、法律適用：
(一)核被告所為，係犯刑法第150條第1項後段之在公眾得出入之
    場所聚集三人以上下手實施強暴罪。被告與共犯蔡永濬、劉
    彥廷間，就本案在公共場所聚集三人以上施強暴之基礎行為
    上，均有犯意聯絡及行為分擔，應論以共同正犯。又本件犯
    罪構成要件須聚集三人以上，性質上屬於聚合犯，並應以在
    場共同實施或在場參與分擔實施犯罪之人為限，而依刑法條
    文有「結夥三人以上」者，其主文之記載並無加列「共同」
    之必要（最高法院79年度台上字第4231號判決意旨參照），
    是本條文以「聚集三人以上」為構成要件，應為相同解釋，
    爰不另於主文中記載「共同」2字。
(二)檢察官並未主張被告構成累犯（最高法院110年度台上字第5
    660號判決意旨參照），且司法院大法官釋字第775號解釋意
    旨所提出之「特別惡性」、「刑罰反應力薄弱」等累犯加重
    要件既然均屬於人格責任論之特別預防目的，本應以個案中
    可認為行為人具有極為明顯且特殊之不法與罪責非難必要為
    其前提較妥，而非由法院在現有刑事司法能量實際上難以判
    定行為人個人情狀有無固有缺陷的前提下逕予擅斷，故相關
    前科紀錄於量刑審酌中之素行部分予以參考即為已足。
三、量刑審酌：
    爰以行為人之責任為基礎，審酌被告不思以理性之方式解決
    紛爭，竟以上開方式在公眾得出入之店家，對被害人孔德浩
    下手實施強暴，造成公眾或他人之危害，所為應予非難，然
    被告業與被害人達成和解（院卷第53頁），且兼衡被告犯後
    坦承犯行，犯後態度尚可，暨其自承高職肄業、現為粗工、
    已婚、經濟狀況勉持及其前科、素行等一切情狀，量處如主
    文所示之刑，並諭知易科罰金之折算標準。
據上論斷，應依刑事訴訟法第273條之1第1項、第299條第1項前
段，判決如主文。
本案經檢察官賴佳琪提起公訴，由檢察官邱宇謙到庭執行職務。
中　　華　　民　　國　　111 　年　　6 　　月　　8 　　日
                  刑事第九庭  法　官  李建慶
以上正本證明與原本無異。  
如不服本判決應於收受送達後20日內向本院提出上訴書狀，並應
敘述具體理由；其未敘述上訴理由者，應於上訴期間屆滿後20日
內向本院補提理由書（均須按他造當事人之人數附繕本）「切勿
逕送上級法院」。告訴人或被害人如對於本判決不服者，應具備
理由請求檢察官上訴，其上訴期間之計算係以檢察官收受判決正
本之日期為準。
中　　華　　民　　國　　111 　年　　6 　　月　　8 　　日
                              書記官  張慧儀
附錄本判決論罪法條：
刑法第150條
在公共場所或公眾得出入之場所聚集三人以上，施強暴脅迫者，
在場助勢之人，處1年以下有期徒刑、拘役或10萬元以下罰金；
首謀及下手實施者，處6月以上5年以下有期徒刑。
犯前項之罪，而有下列情形之一者，得加重其刑至二分之一：
一、意圖供行使之用而攜帶兇器或其他危險物品犯之。
二、因而致生公眾或交通往來之危險。